臺灣士林地方法院刑事判決　　　　　　　 94年度訴字第575號
公　訴　人　臺灣士林地方法院檢察署檢察官
被　　　告　甲○○
上列被告因違反毒品危害防制條例案件，經檢察官提起公訴（94
年度毒偵字第1088號），而被告於準備程序中就被訴事實為有罪
之陳述，經合議庭裁定由受命法官獨任進行簡式審判程序，並判
決如下：
    主  文
甲○○施用第一級毒品，累犯，處有期徒捌月。扣案之分裝袋壹
個及注射針筒壹支，均沒收。
    事  實
一、甲○○曾因竊盜案件，經臺灣板橋地方法院於民國93年9 月
    23日以93年度簡字第4351號判決處有期徒刑4 月確定，於94
    年4 月29日縮短刑期執行完畢。其另曾因施用毒品案件，經
    本院於89年5 月10日以89年度毒聲字第1062號裁定送觀察、
    勒戒，嗣由本院於89年6 月1 日以89年度毒聲字第1195號裁
    定送強制戒治，復由本院於89年10月27日以89年度毒聲字第
    2006裁定停止戒治，於89年11月15日釋放出所，所餘戒治期
    間付保護管束，至90年6 月9 日保護管束期滿，視為執行完
    畢。詎甲○○仍不知悔改，另基於施用第一級毒品海洛因之
    犯意，於94年5 月24日上午8 時45分許，在臺北市大同區○
    ○○路195 號1 之2 樓樓梯間，施用第1 級毒品海洛因1 次
    。嗣為警於94年5 月24日上午9 時許在前開施用地點查獲，
    並當場扣得其所有供施用第一級毒品海洛因所用之分裝袋1
    個及注射針筒1 支，及採尿送驗而查知上情。
二、案經臺北市政府警察局大同分局報告臺灣士林地法院檢察署
    檢察官偵查起訴。
    理  由
一、前揭被告施用第一級毒品海洛因之犯罪事實，業據其於警詢
    及本院訊問時坦白承認，並有臺北市政府警察局偵辦毒品案
    件尿液檢體委驗單、台灣檢驗科技股份有限公司濫用藥物尿
    液檢驗報告各1 份附卷可證，復有扣案之分裝袋1 個（無法
    鑑驗出含有海洛因殘渣）及注射針筒1 支可資佐證。被告雖
    於偵訊及本院訊問中否認扣案之注射針筒為其所有，併於本
    院訊問時翻異其施用第一級海洛因之地點，辯稱：其係在被
    查獲地點附近之公園廁所內施用第一級毒品海洛因云云。然
    查，被告於警詢即坦承在被查獲地點以扣案之注射針筒施用
    第一級海洛因，並稱：被查獲時，扣案之注射針筒在腳邊，
    警方詢問針筒是否為其所有，伊回答：「是我所有」等語。
    依被告前開警詢之自白，扣案之針筒是在被告施用之地點被
    發現，又係在被告腳邊被查獲，衡情應係被告於施用第一級
    毒品海洛因後，遇警察而緊張將之丟棄。據此，被告於警詢
    時，關於施用第一級毒品海洛因地點及注射針筒為其所有等
    自白，其情節與常情相符，並與現場狀況一致，堪予採信。
    被告事後翻異前詞，變異其施用第一級毒品之地點，並否認
    查扣之注射針筒1 支為其所有，顯係隨口杜撰之詞，不足採
    信。從而，被告於警詢中之自白核與事實相符，本件事證明
    確，被告犯行，洵堪認定，應依法論科。
二、核被告所為，係犯毒品危害防制條例第10條第1 項之施用第
    一級毒品罪。其因施用第一級毒品海洛因而持有之，持有之
    低度行為為施用之高度行為所吸收，不另論罪。又被告有如
    事實欄所示之前科紀錄，有臺灣高等法院被告前案紀錄表1
    份附卷可稽，其於有期徒刑執行完畢後5 年內，再犯本案有
    期徒刑以上之罪，為累犯，應依刑法第47條規定加重其刑。
    爰審酌被告素行非佳，年輕力壯，施用毒品海洛因以麻醉自
    己、戕害身心，及其生活狀況、智識程度、犯罪後坦承施用
    犯行等一切情狀，量處如主文所示之刑。又扣案之分裝袋1
    個及注射針筒1 支，為被告所有供本案施用第一級毒品海洛
    因所用之物，應依刑法第38條第1 項第2 款宣告沒收。
據上論斷，應依刑事訴訟法第273 條之1 第1 項、第299 條第1
項前段，毒品危害防制條例第10條第1 項，刑法第11條前段、第
47條、第38條第1 項第2 款，判決如主文。
本案經檢察官黃德松到庭執行職務。
中　　華　　民　　國　　94　　年　　9 　　月　　29　　日
                  刑事第三庭法  官  周群翔
以上正本證明與原本無異。
如不服本判決，應於判決送達後10日內，向本院提出上訴狀。
                            書記官  劉育君
中　　華　　民　　國　　94　　年　　9 　　月　　29　　日
附錄本案論罪科刑法條全文：
毒品危害防制條例第10條第1項
施用第一級毒品者，處 6 月以上 5 年以下有期徒刑。
